ko: 장갑 보호 유형: 방탄(소형 화기); 방탄 + 방폭; 방폭/대지뢰; 케이지/슬랫 장갑; 복합 장갑; 화생방(NBC) 보호(CBRN 밀폐형); 반응 장갑(ERA); 파편 방지 라이너; 비장갑; 기타
ru: Тип брони: Защита от пуль (стрелковое оружие); Защита от пуль и взрывов; Противовзрывная / противоминная защита; Решетчатый экран; Композитная броня; РХБ-защита (герметичная); Динамическая защита (ERA); Противоосколочный подбой; Небронированный; Другое
fi: Panssarointityyppi: Ballistinen (pienaseet); Ballistinen ja räjähdyksen kestävä; Räjähdyksen/miinan kestävä; Häkki-/sälepanssari; Komposiittipanssari; NBC-suojaus (CBRN-tiivistetty); Reaktiivinen panssari (ERA); Sirpalesuoja; Panssaroimaton; Muu
tr: Zırh koruma türü: Balistik (hafif silahlar); Balistik + patlama; Patlamaya/mayına dayanıklı; Kafes/ızgara zırh; Kompozit zırh; NBC koruması (KBRN sızdırmaz); Reaktif zırh (ERA); Şarapnel astarı; Zırhsız; Diğer
vi: Loại bảo vệ của giáp: Chống đạn (vũ khí nhỏ); Chống đạn + chống nổ; Chống nổ/mìn; Giáp lồng/nan; Giáp composite; Bảo vệ NBC (kín khí CBRN); Giáp phản ứng nổ (ERA); Lớp lót chống mảnh văng; Không bọc giáp; Khác
ro-RO: Tip de protecție al armurii: Balistică (arme de calibru mic); Balistică + explozie; Rezistent la explozii/mine; Blindaj tip cușcă/grilaj; Blindaj compozit; Protecție NBC (etanșare CBRN); Blindaj reactiv (ERA); Căptușeală antischije; Neblindat; Altele
nl: Pantserbescherming type: Ballistisch (handvuurwapens); Ballistisch + explosie; Explosie-/mijnbestendig; Kooi-/lattenpantser; Composietpantser; NBC-bescherming (CBRN-dicht); Reactief pantser (ERA); Spall-liner; Ongepantserd; Overige
en: Armor protection type: Ballistic (small arms); Ballistic + blast; Blast/mine resistant; Cage/slat armor; Composite armor; NBC protection (CBRN sealed); Reactive armor (ERA); Spall liner; Unarmored; Other
el: Τύπος προστασίας θωράκισης: Αντιβαλλιστική προστασία (ελαφρύς οπλισμός); Αντιβαλλιστική και αντιεκρηκτική προστασία; Αντοχή σε εκρήξεις/νάρκες; Θωράκιση πλέγματος/ράβδων; Σύνθετη θωράκιση; Προστασία NBC (σφραγισμένο για CBRN); Αντιδραστική θωράκιση (ERA); Επένδυση προστασίας από θραύσματα (spall liner); Χωρίς θωράκιση; Άλλο
sv: Typ av pansarskydd: Ballistiskt (finkalibriga vapen); Ballistik + sprängning; Spräng-/minresistent; Gallerpansar; Kompositpansar; NBC-skydd (CBRN-tätat); Reaktivt pansar (ERA); Splitterskydd; Obepansrad; Annat
pt-BR: Tipo de proteção da blindagem: Balístico (armas de pequeno porte); Balístico + explosão; Resistente a explosão/minas; Blindagem de gaiola/grade; Blindagem composta; Proteção NBQ (vedação QBRN); Blindagem reativa (ERA); Forro antiestilhaços; Sem blindagem; Outro
th: ประเภทการป้องกันของเกราะ: กันกระสุน (อาวุธเบา); กันกระสุนและแรงระเบิด; ต้านทานแรงระเบิด/ทุ่นระเบิด; เกราะกรง/ซี่กรง; เกราะคอมโพสิต; การป้องกัน NBC (ปิดผนึก CBRN); เกราะปฏิกิริยา (ERA); แผ่นซับกันสะเก็ด; ไม่มีเกราะ; อื่นๆ
hu: Páncélos védelem típusa: Ballisztikus (kézifegyverek); Ballisztikus + robbanásálló; Robbanás- és aknabiztos; Rácspáncél/lécpáncél; Kompozit páncél; NBC-védelem (CBRN-zárt); Reaktív páncélzat (ERA); Szilánkvédő burkolat; Páncélozatlan; Egyéb
hr-HR: Vrsta oklopne zaštite: Balističko (lako oružje); Balističko i protueksplozivno; Otporno na eksplozije i mine; Kavezni/letvičasti oklop; Kompozitni oklop; NBC zaštita (CBRN zatvoreno); Reaktivni oklop (ERA); Unutarnja zaštita (spall liner); Bez oklopa; Ostalo
sl-SI: Vrsta oklepne zaščite: Balistično (lahko strelno orožje); Balistično in protieksplozijsko; Odporno na eksplozije/mine; Kletkasti/lamelni oklep; Kompozitni oklep; RKb zaščita (KBRN zatesnjeno); Reaktivni oklep (ERA); Zaščitna obloga (Spall liner); Brez oklepa; Drugo
zh-CN: 装甲防护类型: 防弹（轻武器）; 防弹防爆; 防爆/防地雷; 格栅/笼式装甲; 复合装甲; NBC 防护（CBRN 密封）; 反应装甲 (ERA); 防剥落衬层; 无装甲; 其他
ja: 装甲保護タイプ: 防弾 (小火器); 防弾および耐爆; 耐爆・耐地雷; ケージ・スラットアーマー; 複合装甲; NBC 防護 (CBRN 密閉); 反応装甲 (ERA); スポールライナー; 非装甲; その他
fr: Type de protection du blindage: Balistique (armes légères); Balistique et explosion; Résistant aux explosions/mines; Blindage cage/à lattes; Blindage composite; Protection NBC (étanche CBRN); Blindage réactif (ERA); Revêtement anti-éclats; Non blindé; Autre
pl: Typ ochrony pancerza: Balistyczna (broń strzelecka); Balistyczna i przeciwodłamkowa; Przeciwwybuchowa / przeciwminowa; Pancerz prętowy / ażurowy; Pancerz kompozytowy; Ochrona przed bronią ABC (CBRN); Pancerz reaktywny (ERA); Wykładzina przeciwodpryskowa; Brak opancerzenia; Inne
zh-TW: 裝甲保護類型: 防彈 (輕兵器); 防彈與防爆; 防爆/防雷; 籠式/柵欄式裝甲; 複合裝甲; 核生化防護 (CBRN 密封); 反應裝甲 (ERA); 防崩落內襯; 無裝甲; 其他
cs: Typ pancéřové ochrany: Balistická (lehké zbraně); Balistická a protitlaková ochrana; Odolné proti výbuchu/minám; Klecové/mřížové pancéřování; Kompozitní pancéřování; NBC ochrana (utěsnění proti CBRN); Reaktivní pancéřování (ERA); Protištěpinová vložka; Bez pancéřování; Ostatní
da: Panserbeskyttelsestype: Ballistisk (håndvåben); Ballistisk + sprængning; Sprængnings-/mineresistent; Tremme-/lamelpanser; Kompositpanser; NBC-beskyttelse (CBRN-forseglet); Reaktivt panser (ERA); Splintbeskyttelse; Upansret; Andet
it: Tipo di protezione corazzata: Balistica (armi leggere); Balistica + anti-esplosione; Resistente a esplosioni/mine; Corazza a gabbia/a barre; Corazza composita; Protezione NBC (sigillata CBRN); Corazza reattiva (ERA); Rivestimento antischeggia; Senza corazza; Altro
bg-BG: Тип защитна броня: Балистична (малки оръжия); Балистична + взривна; Устойчива на взривове/мини; Решетъчна броня; Композитна броня; NBC защита (ХБРЯ херметизация); Реактивна броня (ЕРА); Противоосколъчна подплата; Неброниран; Друго
lt-LT: Šarvų apsaugos tipas: Balistinė (šauliamųjų ginklų); Balistinė + nuo sprogimų; Atspari sprogimams / minoms; Narviniai / groteliniai šarvai; Kompoziciniai šarvai; NBC apsauga (sandari CBRN); Reaktyvieji šarvai (ERA); Priešskeveldrinis pamušalas; Nešarvuotas; Kita
de: Art von Fahrzeugpanzerung: Ballistisch (Handfeuerwaffen); Ballistisch + sprengstoffresistent; Sprengstoff-/minenfest; Käfig-/Gitterpanzerung; Verbundpanzerung; ABC-Schutz (CBRN-versiegelt); Reaktivpanzerung (ERA); Splitterschutz; Ungepanzert; Sonstige
pt-PT: Tipo de proteção da blindagem: Balística (armas pequenas); Balística e explosão; Resistente a explosões/minas; Blindagem de gaiola/ripas; Blindagem composta; Proteção NBC (selada QBRN); Blindagem reativa (ERA); Revestimento antilhaços (Spall liner); Sem blindagem; Outros
sk-SK: Typ nepriestrelnej ochrany: Balistická (ručné zbrane); Balistická + proti výbuchu; Odolné proti výbuchu/mínam; Klietkový/lamelový pancier; Kompozitný pancier; Ochrana proti zbraniam hromadného ničenia (CBRN uzavreté); Reaktívny pancier (ERA); Protičrepinová vložka; Nepancierované; Iné
nb: Type rustningsbeskyttelse: Ballistisk (håndvåpen); Ballistisk + eksplosjon; Eksplosjons-/minebestandig; Gitter-/lamellpanser; Komposittpanser; ABC-beskyttelse (CBRN-forseglet); Reaktivt panser (ERA); Spall-liner; Upansret; Annet
es: Tipo de protección de armadura: Balístico (armas pequeñas); Balístico y contra explosiones; Resistente a explosiones o minas; Blindaje de rejas/láminas; Blindaje compuesto; Protección NBQ (sellado QBRN); Blindaje reactivo (ERA); Revestimiento antimetralla; Sin blindaje; Otro